# 请教陈版及各位老师，政府补助-采矿权风险抵押化解

提问人：7847748 时间：2018-03-18 10:21:24
为缓解企业贷款困难，帮助企业减轻负担,扶持企业健康发展，根据山西省财政厅相关文件精神，山西省政府决定继续执行采矿权风险抵押化解的政策，对及时缴纳 2015 年底以前欠缴价款的企业给予一定的资金支持。
采矿权风险抵押化解补助资金根据矿山企业补缴价款情况返还企业，重点用于支持企业矿山地质环境恢复治理、矿产资源节约与利用、安全生产、贷款贴息等支出。
请问老师：这个政府补助虽然用于财政贴息及环境治理等，但其实质是对采矿权的补贴，是否应该确认为与资产相关的政府补助，确认递延收益，随着采矿权的摊销予以转入其他收益，并确认递延所得税资产。@chenyiwei

回答人：chenyiwei
如果补缴价款的返还情况不与企业矿山地质环境恢复治理、矿产资源节约与利用、安全生产、贷款贴息等支出的实际发生或预期将发生的情况挂钩的，则你的理解基本合理；如果需凭日后实际发生此类支出的合同和凭证等申请对应补助的，则作为与这些支出对应的政府补助处理。